【裁判字號】    98,交抗,1558
【裁判日期】    980731
【裁判案由】    違反道路交通管理處罰條例
【裁判全文】
臺灣高等法院交通事件裁定            98年度交抗字第1558號
抗  告  人  甲○○
上列抗告人因違反道路交通管理處罰條例案件，不服臺灣新竹地
方法院，98年4月30日所為裁定（98年度交聲字第60號），提起
抗告，本院裁定如下：
    主  文
抗告駁回。
    理  由
一、原裁定以原處分意旨：略以受處分人林柔君於民國97年9月
    25 日早上7時55分許，駕駛車牌號碼F3F-081號普通重型機
    車沿新竹縣新屋鄉○○村○○道路往農改場方向行駛，行駛
    至肇事地點時與由古永基所駕駛沿產業道路往桃104線方向
    行駛之車牌號碼KV-6830號自用小客車發生擦撞而肇事，嗣
    經桃園縣政府警察局交通隊以其「車道數相同，左方車不讓
    右方車先行」為由，填製桃警局交字第DP0000000號舉發違
    反道路交通管理事件通知單，舉發受處分人有違反道路交通
    管理處罰條例第45條第1項第9款之規定。異議人於應到案日
    期前向原處分機關提出陳訴，原處分機關函請原舉發單位調
    查結果，認舉發並無違誤，乃依道路交通管理處罰條例第45
    條第1項第9款、第63條第1項第1款之規定，裁處異議人罰鍰
    新臺幣（下同）600元，並記違規點數1點。及聲明異議意旨
    略以(1)道路交通安全規則第102條第1項第2款規定，於兩車
    同時到達路口之情形始有其適用。惟林柔君所騎乘機車已過
    該路口中心處，古永基所駕駛之自用小客車因高速行使而撞
    及林柔君，本件應無前開規定之適用。(2)又古永基已承認未
    注意車前狀況而超速行駛，有起訴書1份附卷可稽。(3)再桃
    園縣政府警察局函謂現場無留煞車痕跡，實則現場地面上留
    有長度約20公尺以上之煞車痕，有照片2張可證。(4)林柔君
    所騎乘機車已過路口中心處，而讓超速行駛貨車撞上，為此
    聲明異議等語。經查依前揭原處分機關違反道路交通管理事
    件裁決書處分所載，受處分人係駕駛人林柔君而非本件異議
    人甲○○，有該裁決書附卷可稽，異議人既非受處分人，依
    前開規定即不得對上開裁決處分向原審聲明異議，從而，本
    件異議人向原審聲明異議不合法律上之程式，自應予以駁回
    。
二、抗告意旨略以然系爭F3F-081號機車實際為抗告人所有，當
    初以為要用車主提聲明異議，故才會填寫抗告人為異議人云
    云。
三、按受處分人不服道路交通管理處罰條例第8條所定主管機關
    所為之處罰者，得於接到裁決書之翌日起20日內，向管轄地
    方法院聲明異議，道路交通管理處罰條例第87條第1項定有
    明文。又交通法庭認聲明異議不合法律上之程式，且無從補
    正者，應以裁定駁回之，道路交通案件處理辦法第18條亦定
    有明文。是得為聲明異議之主體者，限於道路交通管理處罰
    條例第8條主管機關所處罰之受處分人，如非受處分人而聲
    明異議，即難認其異議合於法律上之程式。經查本件原處分
    機關交通部公路局新竹區監理所民國98年1月20日竹監營字
    第裁50-DP0000000號違反道路交通管理事件裁決書，裁決之
    對象為受處分人林柔君，而非抗告人甲○○，有該裁決書在
    卷可查（見原審卷第8頁），依法受處分人林柔君如認原處
    分機關之裁罰於法未合，自得向原法院聲明異議，此上該裁
    決書於附註中亦已記載「受處分人」不服處罰者，得於接到
    裁決書之翌日起20日內，以司法狀紙提出聲明異議等語甚明
    。本件抗告人非裁決之對象，自無由對該裁決聲明異議，是
    原法院以抗告人之聲明異議，不合法律上之程式，且無從補
    正，將其異議駁回，核無違誤。從而，本件抗告，應認無理
    由，予以駁回。
三、依道路交通管理處罰條例第89條，道路交通事件處理辦法第
    26條、刑事訴訟法第412條前段裁定如主文。
中    華    民    國    98    年    7     月    31    日
                  刑事第九庭  審判長法  官  陳貽男
                                    法  官  周盈文
                                    法  官  許宗和
以上正本證明與原本無異。
不得再抗告。
                                    書記官  林淑貞
中    華    民    國    98    年    8    月      5    日


司法院資訊處製作；財團法人民間司法改革基金會備份。
